【裁判字號】    91,簡上,88
【裁判日期】    920430
【裁判案由】    竊盜
【裁判全文】
臺灣士林地方法院刑事判決                          九十一年度簡上字第八八號
    上訴人即
    被    告  丙○○
右列上訴人即被告因竊盜案件，經本院於中華民國九十一年五月二十二日以九十一年
度士簡字第二一七號判決（聲請簡易判決案號：臺灣士林地方法院檢察署九十一年度
偵字第一八一六號），上訴人不服上開判決提起上訴，本院管轄之第二審合議庭判決
如左：
    主  文
上訴駁回。
    事實及理由
一、本案經審理結果，認第一審判決以上訴人即被告丙○○竊取被害人丁○○之金飾
    、玉器等財物，係犯刑法第三百二十一條第一項之竊盜罪，判處有期徒刑四月，
    並依刑法第四十一條第一項前段規定，諭知易科罰金之折算標準，其認事用法及
    量刑均無不當，應予維持，並引用第一審判決書及檢察官聲請簡易判決處刑書記
    載之事實、證據及理由。
二、被告上訴意旨略以：其矢口否認有何竊盜犯行，辯稱：伊於案發當日（即九十一
    年十一月二十九日下午三時三十分許至二十許，均在臺北市內湖區團管區參與土
    地公廟廟會飲宴，該飲宴在內湖團管區邊之海產店（無名）內辦桌，當時有辦六
    桌，海產店老闆叫林清泉，他有看到我在場，當時是一年一次之廟會聚宴，且原
    判決僅憑年約十餘歲之證人甲○○指證伊，其判斷力是否正確，實無可疑，況且
    ，亦查無本案之金飾、玉器等贓物下落，伊並無竊盜犯行云云。惟查：
    （一）右揭事實，迭據被害人丁○○於警訊及偵、審中指訴歷歷，證人甲○○分
    別警訊、偵審中均證述陳稱：他稱要進我媽房間找一紅色紙張，當時他在我家樓
    下有向我稱，他知道我父親在東湖國小且知道我父親行動電話號碼，他稱我父母
    要他到我家裡找一紅色紙張，他稱是放在我媽梳妝檯裡，她到我媽房間，我看到
    他將梳妝檯第二層抽屜櫃抽出，放在床上找，我與他一起找，我一直跟他在一起
    ，當中我沒有離開房間，但可能有趁我不注意有視線死角時將該金飾竊取拿走，
    但沒有找該紅色紙張，他就稱要去東湖國小找我父親，該人之特徵為年約四十餘
    歲、臉黑、身材略胖、嘴角有吃檳榔痕跡等語（偵卷第十四頁、三十二頁反面、
    第三十三頁、本院九十一年八月七日、九十一年九月三日筆錄），並於偵查中經
    檢察官令請當庭繪製其與被告一同房間內之位置圖一紙（偵卷第三十五頁），證
    人甲○○雖年僅十餘歲，但觀其於警訊、偵審中之應訊，對答如流，脈絡條理分
    明，陳述綦詳確實，且於偵查中經檢察官當庭令其繪製其與被告之相關位置圖，
    猶能明確繪出圖樣，顯見證人甲○○具有相當之辨別事理能力甚明。再者，證人
    甲○○證稱於案發當日，與被告直接面對達十餘分鐘之久（偵卷第十五頁），則
    其對於被告之容貌、特徵自必記憶甚詳，而被害人丁○○於失竊後翌日，隨即向
    管轄之臺北市政府警察局內湖分局康樂派出所員警報案，員警即依據證人甲○○
    所描述之特徵（年約四十餘歲、禿頭、身材略胖、嘴角有吃檳榔痕跡），至附近
    查訪，並自一路人之告知，見有一綽號「拉希」（即被告）於九十一年十一月二
    十九日曾在被害人住處附近走動，且其特徵與證人甲○○所述相符，因而循線通
    知到案說，經證人甲○○當場指認即為該竊盜之人無誤等情，有臺北市政府警察
    局內湖分局康樂派出所員警曾文源、林鼎超、黃敏昌之報告書一紙在卷可稽，又
    依卷附之被告查獲當時之照片一張，確實符合證人甲○○所述年約四十餘歲、禿
    頭、身材略胖、嘴角有吃檳榔痕跡之特徵，抑且，證人於警訊及本院審理中均當
    場指認被告本人確為當天行竊之人無誤（本院九十一年九月三日第三頁筆錄）在
    卷，證人甲○○既有辨別事理之能力，且與被告並無仇怨，自無設詞誣陷入罪之
    理。
    （二）證人即領頂小吃店負責人乙○○於本證稱：「（問：餐廳營業？）下午四
    點開門，準備及整理廚房後，在五點開始營業。（問：九十年十二月二十九日下
    午，有無廟寺到你餐廳辦桌？）有，是土地公廟辦三桌，當時是幾點開桌我不記
    得。（問：何以記得被告六點半有到你餐廳？）我是稱一般都是在六點半開桌。
    （問：是何以認識被告？）被告住在我家附近，也曾到我餐廳用餐。（問：一般
    土地公辦桌用餐時間多長？）約二小時。（問：當日只有辦這三桌？）是，我餐
    廳很小，最多可辦六桌，有散桌，但當日只有零星幾個客人。（問：何以記得當
    日被告有到你餐廳？）因員警到我餐廳問我時，我回想後尚有記憶。（問：餐廳
    離團管區營區多遠？）我們餐廳在山坡處，團管區在山下。（問：當時土地公廟
    辦三桌，每桌坐幾人？）每桌可坐十二人，但有無坐滿我已不記得。（問：既不
    記得坐幾人，何以記得被告有到你餐廳用餐？）是我們開店後，於開席之後被告
    才到場，當時下午五、六點天色是否已暗不記得」等語，（本院九十二年二月十
    三日筆錄），是以證人乙○○所證稱，當日之土地公廟廟會飲宴，係在下午六時
    三十分許始開席，被告始到場，而本件竊盜之發生時間，係在下午十六時三十分
    許前後僅歷時十餘分鐘，距離該地公廟廟會飲宴開席，尚有一段時間，甚且，被
    告先則於偵查中陳稱於九十一年十一月二十九日之當日下午三時三十分許至晚上
    八時許均在該店內被請客（偵卷四十六頁反面、上訴狀），復於本院審理時陳稱
    ：當日係下午五時許在團管區邊之海產店即證人乙○○之領頂小吃店內參加廟宴
    等語（本院九十一年八月二十一日、九十二年二月十三日筆錄），非惟被告自承
    當日在證人乙○○之領頂小吃店內參加廟宴時間前後不符，且與證人乙○○所證
    稱當日開始廟宴之時間互異，則被告所舉不在場之證明，顯屬事後諉責之詞，難
    以憑採。
    （三）又被害人丁○○所失竊之物品均屬隨身穿戴之金飾、玉器等物，極易藏匿
    ，甚至轉手脫贓，是自不得以尚未尋獲被害人失竊之贓物，即援為被告有利之事
    證。
    綜上所述，被告所辯，無非卸責之詞，並無可採，從而，罪證明確，被告竊盜犯
    行洵堪認定，被告上訴否認犯罪，指摘原判決不當，核非可採，其上訴為無理由
    ，應予駁回。
據上論斷，應依刑事訴訟法第四百五十五條之一第一項、第三項、第三百六十八條、
第三百七十三條判決如主文。
本案經檢察官呂文忠到庭執行職務。
中      華      民      國    九十二    年      四      月     三十     日
                                臺灣士林地方法院刑事第一庭
                                    審判長法  官  林  清  吉
                                          法  官  張  國  棟
                                          法  官  蔡  明  宏
右正本證明與原本無異。
本判決不得上訴。
                                          書記官  陳  漢  朝
中      華      民      國    九十二    年      五      月      五      日


司法院資訊處製作；財團法人民間司法改革基金會備份。
